【裁判字號】    96,訴,60
【裁判日期】    970430
【裁判案由】    商業會計法等
【裁判全文】
臺灣臺北地方法院刑事判決               96年度訴字第60號
公  訴  人  臺灣臺北地方法院檢察署檢察官
被      告  甲○○
上列被告因違反商業會計法等案件，經檢察官提起公訴（95年度
偵字第7807號）及移送併辦（96年度偵字第644號），被告就被
訴事實為有罪之陳述，經告知簡式審判程序之旨，並聽取當事人
之意見後，本院裁定進行簡式審判程序，茲判決如下：
    主  文
甲○○連續意圖為自己不法之所有，而侵占對於業務上所持有之
物，處有期徒刑壹年陸月，減為有期徒刑玖月。緩刑年。並應
向源創國際股份有限公司支付新臺幣柒拾萬元，給付方式如下：
民國九十七年六月三十日前給付新臺幣壹拾伍萬元；民國九十七
年九月三十日前給付新臺幣壹拾伍萬元；民國九十七年十二月三
十日前給付新臺幣肆拾萬元。
偽造之「和盈資訊有限公司」之條章壹枚、印文貳枚，均沒收。
    事  實
一、甲○○於民國93年2月1日至94年2月28日間，任職於臺北市
    大安區○○○路○段341號5樓之2「鼎仁國際開發建設股份有
    限公司」（下稱鼎仁公司）及「哥大設計股份有限公司」（
    下稱哥大公司」，又於94年6月27日至95年5月15日間，任職
    於臺北市○○區○○路4段300巷35弄8號1樓「源創國際整合
    股份有限公司」（下稱源創公司），均負責該三家公司之會
    計及財務業務，並有據實填製會計憑證及記入帳冊之義務，
    為從事業務之人，且為商業會計法所稱之經辦會計人員。詎
    其竟基於毀損文書及意圖為自己不法所有、行使偽造及變造
    私文書及填製不實會計憑證之概括犯意，連續於附表所示時
    間，利用辦理鼎仁公司、哥大公司及源創公司請款轉帳等業
    務之機會，以附表所示之方式，將業務上持有鼎仁公司、哥
    大公司及源創公司如附表所示共計新臺幣（下同）273萬884
    6元之款項，以變易持有為所有之意思予以侵占入己，並為
    掩飾其犯行，變造支票存款進帳存根私文書，以明知為不實
    之事項，而填製轉帳傳票之會計憑證，又侵占鼎仁公司所簽
    發欲支付他人之支票，並未經同意擅以其所保管之鼎仁公司
    章蓋用於支票正面，塗銷毀損「禁止背書轉讓」之記載而變
    造私文書後，予以提示行使，得款供已花用，足生損害於和
    盈資訊有限公司、鼎仁公司、哥大公司與源創公司。嗣經鼎
    仁公司、哥大公司及源創公司進行查帳，始發覺上情。
二、案經鼎仁公司、哥大公司與源創公司訴由臺北市政府警察局
    信義分局報告臺灣臺北地方法院檢察署檢察官偵查起訴。
    理  由
一、本件被告甲○○所犯之罪均非死刑、無期徒刑或最輕本刑有
    期徒刑3 年以上之罪，亦非高等法院管轄第一審案件，且於
    準備程序進行中，被告先就被訴事實為有罪之陳述，經告知
    被告簡式審判程序之旨，並聽取檢察官、被告、辯護人之意
    見後，本院裁定進行簡式審判程序，是本件之證據調查，依
    刑事訴訟法第273 條之2 規定，不受同法第159 條第1 項、
    第161 條之2 、第161 條之3 、第163 條之1 及第164 條至
    第170 條規定之限制，合先敘明。
二、上開犯罪事實，業據被告甲○○於本院審理中坦承不諱，核
    與告訴代理人張旭宏、乙○○、陳守文及證人即告訴人源創
    公司代表人謝金霖之指訴（見臺灣臺北地方法院檢察署偵字
    第7807號卷，下稱偵字第7807號卷第15至17頁、122至123頁
    、158頁、276頁、304至307頁、他字卷第140至142頁、偵字
    第644號卷第 15至20頁）及證人陳玉圓、李世仁、陳建智於
    偵訊之證述大致相符（見偵字第7807號卷第21至24頁、第12
    3至124頁、第137至138頁、第153頁、第158至161頁、304至
    307頁、偵字第644號卷第21頁、第66至67頁），並有卷附之
    被告甲○○人事資料表、離職申請書（偵字第7807號卷第39
    至41頁）、鼎仁公司93年5月10日、93年8月31日、93年 9月
    10日、93年9月15日、93年9月27日、93年9月30日、93年9月
    30日、93年10月25日、93年12月15日、93年12月10日、94年
    1月6日、93年 2月25日、93年4月20日、93年10月5日之轉帳
    傳票影本共14紙（見偵字第7807號卷第43、45、52、56、57
    、58、59、60、66、70、81、87、90、95頁）哥大公司93年
    6月25日、93年10月4日、93年11月15日之轉帳傳票影本共 3
    紙（見偵字第 7807號卷第100、105、110頁）、源創公司94
    年9月26日、94年10月25 日、94年11月25日、94年12月26日
    、95年 1月25日、95年2 月24日、95年3月15日、95年3月24
    日、95年4月25日、95年5 月10日、95年3月22日之轉帳傳票
    影本共14紙（見他字卷第 8、13、15、21、26、48、64、68
    、88、100、108、115、124、129頁）、哥大公司 93年度明
    細分類帳（見偵字第7807號卷第129頁）、哥大公司 93年至
    94年1月15日日記帳（見偵字第7807號卷第130至131頁）、
    鼎仁公司農民銀行及世華銀行交易明細表影本及轉帳傳票（
    見偵字第7807號卷第132至135頁）、支票及存根影本共 3紙
    （見偵字第7807號卷第142至144頁）、鼎仁公司中國農民銀
    行及國泰世華活期存款存摺影本（見偵字第 7807號卷第163
    至 179頁）、哥大公司籌備處中國農民銀行活期存款存摺影
    本（見偵字第7807號卷第180至189頁）、鼎仁公司93年度日
    記帳（見偵字第7807號卷第195至245頁）、鼎仁公司付款簽
    收簿與請款單4紙（見偵字第7807號卷第268 至271頁）、被
    告存摺影本 21紙（見95年度偵字第7807號卷第281至301頁）
    、鼎仁公司應付票據統計表（見偵字第7807 號卷第312頁）
    、鼎仁公司支票簽收簿影本2紙（見偵字第7807號卷第318至
     319頁）、陳建智之臺灣中小企業銀行世貿分行帳戶收支明
    細及基本資料（見他字卷第146至147頁）、李世仁之臺北富
    邦銀行敦南分行帳戶收支明細及基本資料（見他字卷第 150
    至 176頁）、源創公司之上海商業儲蓄銀行存款對帳單及存
    摺影本（見偵字第 644號卷第55至57頁）、被告於源創公司
    之人事資料卡（見偵字第 644號卷第60至61頁）、上海商業
    儲蓄銀行松南分行96年 5月10日函暨所附存款取款憑條、匯
    出匯款申請書 、ATM跨行提款交易明細表、源創公司應付票
    據明細表（見本院卷(一)第67至71頁）、源創公司付款申請單
    及統一發票（見他字卷第8至134頁）等件附卷可資佐證，是
    被告任意性之自白，有上開證據足資佐證，堪認與事實相符
    ，可以採信。綜上，本案事證明確，被告犯行，洵堪認定，
    應予依法論罪科刑。
三、論罪科刑之依據：
  (一)查刑法部分條文於94年1月7日修正通過，於94年2月2日公布
    ，並於被告行為後之95年7月1日施行，其中刪除刑法第56條
    ，並修正第2條、第33條、第55條、第59條、第74條等規定
    。按行為後法律有變更者，適用行為時之法律，但行為後之
    法律有利於行為人者，適用最有利於行為人之法律，現行刑
    法第2條第1項定有明文。此條規定乃與刑法第1條罪刑法定
    主義契合，而貫徹法律禁止溯及既往原則，係規範行為後法
    律變更所生新舊法律比較適用之準據法，是刑法第2條本身
    雖經修正，但刑法第2條既屬適用法律之準據法，本身尚無
    比較新舊法之問題，應一律適用裁判時之現行刑法第2條規
    定以決定適用之刑罰法律，先予辨明。又以本次刑法修正之
    比較新舊法，應就罪刑有關之共犯、未遂犯、想像競合犯、
    牽連犯、連續犯、結合犯，以及累犯加重、自首減輕暨其他
    法定加減原因（如身分加減）與加減例等一切情形，綜其全
    部罪刑之結果而為比較，至於緩刑之宣告，則應適用新法第
    74條之規定，而從刑附屬於主刑，除法律有特別規定者外，
    依主刑所適用之法律，最高法院95年5月23日著有95年度第8
    次刑庭會議決議可資參照。經查：
    1.商業會計法第71條第1款規定於95年5月24日修正前、後，
      構成要件並無更動，但原規定之法定刑為「5年以下有期
      徒刑、拘役或科或併科新臺幣15萬元以下罰金」，修正後
      提高為「5年以下有期徒刑、拘役或科或併科新臺幣60萬
      元以下罰金」，是比較修正前、後之法條規定，自以舊法
      之規定對於被告較為有利。
    2.刑法第336條第2項之業務侵占罪、第339條第1項詐欺取財
      罪及第352條之毀損文書罪之法定刑中關於罰金之規定，
      修正前原先以銀元計算，並依罰金罰鍰提高標準條例第1
      條前段提高10倍，且罰金之法定最低額依修正前刑法第33
      條第5款規定係以1元計算，惟修正後之刑法施行法增定第
      1條之1：「中華民國94年1月7日刑法修正施行後，刑法分
      則編所定罰金之貨幣單位為新臺幣。94年1月7日刑法修正
      時，刑法分則編未修正之條文定有罰金者，自94年1月7日
      刑法修正施行後，就其所定數額提高為30 倍。但72年6月
      26日至94年1月7日新增或修正之條文，就其所定數額提高
      為3倍」，刑法第33條第5款亦修正為：「主刑之種類如下
      ：五、罰金：新臺幣1千元以上，以百元計算之」，是依
      修正後之規定，前揭2罪之罰金刑最高額與修正前並無不
      同，惟最低額均提高為新臺幣1,000 元，經比較新舊法，
      以修正前之規定，對被告較為有利，應依刑法第2條第1項
      前段之規定適用舊法。
    3.又刑法第56條連續犯之規定業於94年2月2日修正公布刪除
      ，是於新法修正施行後，被告之數犯罪行為，即須分論併
      罰。此刪除雖非犯罪構成要件之變更，但顯已影響行為人
      刑罰之法律效果，自屬法律有變更，依新法第2條第1項規
      定，比較新、舊法結果，仍應適用較有利於被告之行為時
      法律即舊法論以連續犯，此亦有最高法院95年度第8次刑
      事庭會議決議參照。
    4.再按被告行為後，刑法第55條後段之牽連犯規定亦於94
      年2月2日修正公布刪除，是於新法修正施行後，被告所為
      業務侵占犯行、違反商業會計法犯行，即須分論併罰。比
      較新舊法之規定，修正後之規定對於被告較為不利，依刑
      法第2條第1項之規定，自應適用行為時且較有利於被告之
      法律，即修正前刑法第55條後段之規定，從較重之一罪予
      以論處。
    5.經綜合上述各條文修正前、後之比較，揆諸前揭最高法院
      決議2則及修正後刑法第2條第1項前段、後段規定之「從
      舊、從輕」原則，應適用被告行為時之法律，即修正前商
      業會計法及刑法之相關規定，予以論處。
  (二)按支票「背書」或「禁止轉讓」記載之加記或塗銷，係發票
    完成後之另一行為，對於已完成之票據所表彰之權利不生影
    響。換言之，該已合法完成之票據金額、日期、付款地等均
    不因該等事項之加記或塗銷而改變，致票據上所表彰之權利
    受影響。「禁止背書轉讓」之記載，在票據法上係限制執票
    人之票據權利移轉，故將支票正面記載「禁止背書轉讓」予
    以塗銷，並未變更其內容，僅表示解除該項限制，若將支票
    上「禁止背書轉讓」之記載擅自塗銷，核屬毀棄文書；又支
    票上之背書，為法律所定對支票負擔保責任之文書，將背書
    塗去，即屬使該背書之效用完全喪失，自應成立刑法第352
    條之毀損他人之文書罪。（最高法院92年度台上字第532號
    判決意旨參照）。本件被告以其所保管之鼎仁公司之公司負
    責人章蓋印於票號FAZ0000000號支票正面之「禁止背書轉讓
    」處，係塗銷該支票禁止背書轉讓之限制，依上揭說明，被
    告該行為構成刑法第352條之毀損他人之文書罪，合先敘明
    。
  (三)核被告所為，係犯刑法第216條、第210條之行使偽造及變造
    私文書罪、刑法第215條、第216條行使業務登載不實文書罪
    、刑法第336條第2項業務侵占罪、刑法第352條之毀損文書
    罪、商業會計法第71條第1款填製不實會計憑證罪。被告偽
    造印章進而蓋用，在支票背面偽造印文之行為，為偽造私文
    書行為之一部，應為偽造私文書之行為所吸收，又偽造私文
    書之低度行為應為行使偽造私文書之高度行為所吸收，而變
    造文書之低度行為亦應為行使變造私文書之高度行為所吸收
    ，均不另論罪。被告多次行使偽造及變造私文書、行使業務
    登載不實文書、詐欺取財、業務侵占、填製不實會計憑證罪
    等犯行，各時間緊接，方法相同，分別觸犯構成要件相同之
    罪名，顯均係基於概括犯意為之，應各依修正前刑法第56條
    之連續犯規定論以一罪，並依法加重其刑。被告所犯上開行
    使偽造、變造私文書、業務侵占、商業負責人填製不實會計
    憑證罪、行使業務登載不實文書、毀損文書等罪間，互有方
    法結果之牽連關係，應依修正前刑法第55條後段規定從一重
    之刑法第336條第2項業務侵占罪處斷。爰審酌被告正值壯年
    ，未思循合法途徑獲取財物，竟運用智慧於不正之途，惟被
    告無犯罪前科，素行尚佳，犯後已坦承犯行，並深表悔意，
    犯後態度尚稱良好，並業與告訴人鼎仁公司、哥大公司、源
    創公司達成和解（見本院卷(二)第40頁、44頁背面、45頁），
    給付告訴人鼎仁公司、哥大公司所有和解金額完畢，並已清
    償告訴人源創公司部分侵占款項，並願意按期給付告訴人源
    創公司尚未償還之和解金額（見本院卷(二)第45頁），及其智
    識程度、生活狀況等一切情狀，量處如主文所示之刑，以示
    懲戒。又被告犯罪在96年4月24日以前，且本案查無中華民
    國九十六年罪犯減刑條例所定不予或不得減刑之情形，爰依
    同條例第2條第1項第3款規定減輕其刑。末查，被告前未曾
    受有期徒刑以上刑之宣告，有卷附臺灣高等法院被告前案紀
    錄表1紙可稽，此次因一時失慮，致罹刑章，惟已清償鼎仁
    公司、哥大公司和解金額，並另與源創公司就未能清償部分
    達成和解，被告歷本次偵審程序，當能知所警惕，本院因認
    所宣告之刑，以暫不執行為適當，惟本院為期被告能確實按
    期給付，免僥倖利用分期之利，得法院寬判，於給付數期款
    後即不再履行，爰依修正後刑法第74條第1項第1款、第2項
    第3款之規定（最高法院95年第8次刑事庭會議參照），併諭
    知緩刑3年，並命被告應向告訴人源創公司支付70萬元（被
    告與源創公司同意以被告給付206萬1297元和解，而被告已
    償還136萬12 97元，餘70萬元待償），給付方式如下：97年
    6 月30日前給付15萬元；97年9月30日前給付15萬元；97年
    12 月30日前給付40萬元，如有一期未履行，視為全部到期
    。此部分依修正後刑法第74條第4項規定得為民事強制執行
    名義，又依同法第75條之1第1項第4款規定，受緩刑之宣告
    而違反上開本院所定負擔情節重大，足認原宣告之緩刑難收
    其預期效果，而有執行刑罰之必要者，得撤銷其宣告，併為
    說明。
  (四)又偽造「和盈資訊有限公司」之條章1枚及票號FAZ0000000
    號支票正面、票號FAZ0000000號背面偽造之「和盈資訊有限
    公司」印文共2枚，雖未扣案，均不能證明已滅失，應依刑
    法第219條規定宣告沒收。
據上論斷，應依刑事訴訟法第273條之1第1項、第299條第1項前
段，刑法第2條第1項、第216條、第210條、第215條、第336條第
2項、第352條、第74條第1項第1款、第2項第3款、第219條，修
正前刑法第55條後段、第56條，修正前商業會計法第71條第1款
，中華民國九十六年罪犯減刑條例第2條第1項第3款、第7條，刑
法施行法第1條之1，判決如主文。
本案經檢察官蕭方舟到庭執行職務。
中    華    民    國    97    年    4     月    30    日
                  刑事第十庭    法  官  呂煜仁
上正本證明與原本無異。
如不服本判決，應於判決送達後10日內向本院提出上訴狀（應抄
附繕本）。告訴人或被害人如對於本判決不服者，應具備理由請
求檢察官上訴，其上訴期間之計算係以檢察官收受判決正本之日
期為準。
                                書記官  陳泰寧
中    華    民    國    97    年    5     月    1     日
附表(一)鼎仁公司部分：
┌─┬──────┬────────────────┬──────┬─────────┐
│編│犯罪時間    │犯罪行為                        │侵占金額    │所犯法條          │
│號│            │                                │（新台幣）  │                  │
├─┼──────┼────────────────┼──────┼─────────┤
│1 │93年5月10日 │以欲支付鼎仁公司所開立票號為FAZ3│10萬元      │(1)刑法第336條第2項│
│  │            │207652及FAZ0000000號支票 2張，票│            │  業務侵占罪      │
│  │            │款共11萬8000元為由，向鼎仁公司請│            │(2)刑法第210條、第2│
│  │            │領將該公司設在中國農民銀行光復分│            │  16條行使變造私文│
│  │            │行活期存款帳戶內之款項11萬8000元│            │  書              │
│  │            │轉存入該公司於同銀行之支票存款帳│            │(3)商業會計法第71條│
│  │            │戶，並填寫請款單及取款憑條，及在│            │  第1款填製不實會 │
│  │            │取款憑條上蓋用其所保管之鼎仁公司│            │  計憑證          │
│  │            │大章後，經鼎仁公司之負責人許文鼎│            │                  │
│  │            │核准且在取款憑條上蓋用其個人印章│            │                  │
│  │            │後，甲○○即持該取款憑條，於同日│            │                  │
│  │            │自鼎仁公司之中國農民銀行光復分行│            │                  │
│  │            │提領11萬8000元，竟意圖為自己不法│            │                  │
│  │            │之所有，將其中10萬元予以侵占入己│            │                  │
│  │            │，而僅存入 1萬8000元至鼎仁公司之│            │                  │
│  │            │農民銀行支票存款帳戶，且為掩飾犯│            │                  │
│  │            │行，遂將支票存款進帳存根上之阿拉│            │                  │
│  │            │伯數字及大寫國字金額均由1萬8000 │            │                  │
│  │            │元予以變造為11萬8000元，持向鼎仁│            │                  │
│  │            │公司行使，足以生損害於鼎仁公司。│            │                  │
│  │            │又於填製鼎仁公司93年5月10 日之轉│            │                  │
│  │            │帳傳票時，不實記載上開提領之11萬│            │                  │
│  │            │8000元均已全數轉入鼎仁公司於中國│            │                  │
│  │            │農民銀行之支票存款帳戶內。      │            │                  │
├─┼──────┼────────────────┼──────┼─────────┤
│  │93年5月10日 │明知鼎仁公司所開立，票號為AQ0366│10萬元      │(1)刑法第336條第2項│
│  │            │138號，面額為 10萬元之支票原係交│            │  業務侵占罪      │
│  │            │付予姚嘉志，嗣因故取回，許文鼎指│            │                  │
│  │            │示其將上開支票上所載之受款人「夏│            │                  │
│  │            │智弘」塗銷，改為「甲○○」，並提│            │                  │
│  │            │領現金交付給夏智弘，甲○○依上開│            │                  │
│  │            │指示提領現金後，竟意圖為自己不法│            │                  │
│  │            │之所有，於93年 5月10日將該支票存│            │                  │
│  │            │入其於中國農民銀行光復分行之帳戶│            │                  │
│  │            │內予以提示兌現以行使。          │            │                  │
├─┼──────┼────────────────┼──────┼─────────┤
│3 │93年8月31日 │以欲支付鼎仁公司之廚具及第五台費│3萬3500元   │(1)刑法第336條第2項│
│  │            │用為由，填寫請款單，由鼎仁公司中│            │  業務侵占罪      │
│  │            │國農民銀行光復分行之活期存款帳戶│            │(2)商業會計法第71條│
│  │            │請領 3萬3500元轉入該公司於同銀行│            │  第1款填製不實會 │
│  │            │之支票存款帳戶內，嗣經鼎仁公司經│            │  計憑證          │
│  │            │理許文正簽准後，甲○○即自鼎仁公│            │                  │
│  │            │司之中國農民銀行光復分行活期存款│            │                  │
│  │            │之帳戶內提領 3萬3500元，惟其竟將│            │                  │
│  │            │該等款項全數侵占入己，存入其個人│            │                  │
│  │            │於中國農民銀行光復分行之活期存款│            │                  │
│  │            │帳戶內，並於填製鼎仁公司於93年 8│            │                  │
│  │            │月31日之轉帳傳票時，明知為不實仍│            │                  │
│  │            │記載上開提領之 3萬3500元已全數轉│            │                  │
│  │            │入鼎仁公司之支票存款帳戶內。    │            │                  │
├─┼──────┼────────────────┼──────┼─────────┤
│4 │93年9月10日 │以欲支付鼎仁公司到期日為當日之票│6萬元       │(1)刑法第336條第2項│
│  │            │號為FAZ0000000號，面額為 5萬9742│            │  業務侵占罪      │
│  │            │元之支票為由，填寫請款單，申請自│            │(2)商業會計法第71條│
│  │            │鼎仁公司之中國農民銀行光復分行之│            │  第1款填製不實會 │
│  │            │活期存款帳戶領取 6萬轉存該公司於│            │  計憑證          │
│  │            │同銀行之支票存款帳戶內，嗣經許文│            │                  │
│  │            │鼎簽准後，甲○○即自鼎仁公司之中│            │                  │
│  │            │國農民銀行光復分行活期存款之帳戶│            │                  │
│  │            │內轉帳 6萬元至其個人之臺灣中小企│            │                  │
│  │            │業銀行世貿分行帳戶內而全數侵占入│            │                  │
│  │            │己，並不實填製鼎仁公司93年 9月10│            │                  │
│  │            │日之轉帳傳票時，記載上開提領之 6│            │                  │
│  │            │萬元已全數轉入該公司之支票存款帳│            │                  │
│  │            │戶內。                          │            │                  │
├─┼──────┼────────────────┼──────┼─────────┤
│5 │93年9月20日 │以欲支付鼎仁公司發票日為93年 9月│2000元      │(1)刑法第336條第2項│
│  │            │15日之票號為FAZ0000000號，面額為│            │  業務侵占罪      │
│  │            │1838元之支票為由，填寫請款單，欲│            │(2)商業會計法第71條│
│  │            │自鼎仁公司之中國農民銀行光復分行│            │  第1款填製不實會 │
│  │            │之活期存款帳戶領取 2千元轉存該公│            │  計憑證          │
│  │            │司於同銀行之支票存款帳戶內，嗣經│            │                  │
│  │            │許文鼎簽准後，甲○○即自鼎仁公司│            │                  │
│  │            │之中國農民銀行光復分行活期存款之│            │                  │
│  │            │帳戶內提領 2千元後，全數侵占入己│            │                  │
│  │            │，並不實填製鼎仁公司93年9月15 日│            │                  │
│  │            │之轉帳傳票，記載上開提領之 2千元│            │                  │
│  │            │已於當日轉入該公司之支票存款帳戶│            │                  │
│  │            │內。                            │            │                  │
├─┼──────┼────────────────┼──────┼─────────┤
│6 │93年9月23日 │以欲支付鼎仁公司發票日為93年 9月│6800元      │(1)刑法第336條第2項│
│  │            │25日之票號為FAZ0000000號，面額為│            │  業務侵占罪      │
│  │            │6800元之支票為由，填寫請款單，欲│            │(2)商業會計法第71條│
│  │            │自鼎仁公司之中國農民銀行光復分行│            │  第1款填製不實會 │
│  │            │之活期存款帳戶領取6800元轉存該公│            │  計憑證          │
│  │            │司於同銀行之支票存款帳戶內，嗣經│            │                  │
│  │            │許文鼎簽准後，甲○○即自鼎仁公司│            │                  │
│  │            │之中國農民銀行光復分行活期存款之│            │                  │
│  │            │帳戶內提領6800元後，全數侵占入己│            │                  │
│  │            │，並不實填製鼎仁公司93年 9月27日│            │                  │
│  │            │之轉帳傳票，記載上開提領之6800元│            │                  │
│  │            │已於當日轉入該公司之支票存款帳戶│            │                  │
│  │            │內。                            │            │                  │
├─┼──────┼────────────────┼──────┼─────────┤
│7 │93年9月30日 │以欲支付鼎仁公司到期日為93年 9月│2萬4千元    │(1)刑法第336條第2項│
│  │            │30日之票號為FAZ0000000、FAZ32167│            │  業務侵占罪      │
│  │            │49及FAZ0000000號，面額共計2萬377│            │(2)商業會計法第71條│
│  │            │5元之支票3張為由，填寫請款單，欲│            │  第1款填製不實會 │
│  │            │自鼎仁公司之中國農民銀行光復分行│            │  計憑證          │
│  │            │之活期存款帳戶領取2萬4千元轉入該│            │                  │
│  │            │公司於同銀行之支票存款帳戶內，嗣│            │                  │
│  │            │經許文鼎簽准後，甲○○即自鼎仁公│            │                  │
│  │            │司之中國農民銀行光復分行活期存款│            │                  │
│  │            │之帳戶內提領2萬4千元後，全數侵占│            │                  │
│  │            │入己，並不實填製鼎仁公司93年 9月│            │                  │
│  │            │30日之轉帳傳票，記載上開提領之 2│            │                  │
│  │            │萬4千元已於當日轉入該公司之支票 │            │                  │
│  │            │存款帳戶內。                    │            │                  │
├─┼──────┼────────────────┼──────┼─────────┤
│8 │93年10月1日 │以欲支付鼎仁公司到期日為93年 9月│3萬8443元   │(1)刑法第336條第2項│
│  │            │30日之票號為 FAZ321673號，面額為│            │  業務侵占罪      │
│  │            │ 4萬3143元之支票為由，填寫請款單│            │(2)商業會計法第71條│
│  │            │，欲自鼎仁公司之中國農民銀行光復│            │  第1款填製不實會 │
│  │            │分行之活期存款帳戶領取 4萬3143元│            │  計憑證          │
│  │            │轉入該公司於同銀行之支票存款帳戶│            │                  │
│  │            │內，嗣經許文鼎簽准後，甲○○即自│            │                  │
│  │            │鼎仁公司之中國農民銀行光復分行活│            │                  │
│  │            │期存款之帳戶內提領 4萬3143元後，│            │                  │
│  │            │因鼎仁公司93年 9月30日於中國農民│            │                  │
│  │            │銀行支票存款帳戶之餘額僅餘3萬844│            │                  │
│  │            │ 7元，不足以支付上開支票票款，其│            │                  │
│  │            │為免該支票遭退票，遂將所提領款項│            │                  │
│  │            │中之4700元存入前揭支票款帳戶內，│            │                  │
│  │            │而將餘款3萬8443元侵占入己，並不 │            │                  │
│  │            │實填製鼎仁公司93年9月30日之轉帳 │            │                  │
│  │            │傳票，記載上開提領之4萬3143元已 │            │                  │
│  │            │於當日轉入該公司之支票存款帳戶內│            │                  │
│  │            │。                              │            │                  │
├─┼──────┼────────────────┼──────┼─────────┤
│9 │93年10月26日│自鼎仁公司之中國農民銀行光復分行│4725元      │(1)刑法第336條第2項│
│  │            │之活期存款帳戶領取4725元侵占入己│            │  業務侵占罪      │
│  │            │，且明知其並未將上開款項存入鼎仁│            │(2)商業會計法第71條│
│  │            │公司之中國農民銀行光復分行支票存│            │  第1款填製不實會 │
│  │            │款帳戶，仍不實填製鼎仁公司93年10│            │  計憑證          │
│  │            │月25日之轉帳傳票，記載上開提領之│            │                  │
│  │            │4725元已於93年10月25日全數轉入該│            │                  │
│  │            │公司之支票存款帳戶內。          │            │                  │
├─┼──────┼────────────────┼──────┼─────────┤
│10│93年12月15日│於93年12月15日填寫請款單，欲自鼎│2萬2000元   │(1)刑法第336條第2項│
│  │            │仁公司之中國農民銀行光復分行之活│            │  業務侵占罪      │
│  │            │期存款帳戶領取25萬0396元轉存該公│            │(2)商業會計法第71條│
│  │            │司於同銀行之支票存款帳戶內，嗣經│            │  第 1款填製不實會│
│  │            │許文鼎簽准後，甲○○即於當日自鼎│            │  計憑證          │
│  │            │仁公司之中國農民銀行光復分行活期│            │                  │
│  │            │存款之帳戶內提領25萬0396元後，僅│            │                  │
│  │            │將其中22萬8396元存入鼎仁公司之支│            │                  │
│  │            │票存款帳戶，餘 2萬2000元則侵占入│            │                  │
│  │            │己，並不實填製鼎仁公司93年12月15│            │                  │
│  │            │日之轉帳傳票，記載上開提領之25萬│            │                  │
│  │            │0396元已於當日轉入該公司之支票存│            │                  │
│  │            │款帳戶內。                      │            │                  │
├─┼──────┼────────────────┼──────┼─────────┤
│11│93年12月10日│以欲支付鼎仁公司開立之受款人為和│9萬1704元   │(1)刑法第336條第2項│
│  │    至      │盈資訊有限公司、票號為FAZ0000000│            │  業務侵占罪      │
│  │94年1月6日  │號，面額為 3萬9837元之支票為由，│            │(2)商業會計法第71條│
│  │            │填寫請款單，欲自鼎仁公司之中國農│            │  第1款填製不實會 │
│  │            │民銀行光復分行之活期存款帳戶領取│            │  計憑證          │
│  │            │ 3萬9837元）轉入該公司於同銀行之│            │(3)刑法第210條、第 │
│  │            │支票存款帳戶內，嗣經許文鼎簽准後│            │  216條行使偽造私 │
│  │            │，甲○○又填製93年12月10日轉帳傳│            │  文書罪          │
│  │            │票，不實登載上開票號之支票業已沖│            │(4)刑法第352條毀損 │
│  │            │銷作廢，改以電匯之方式付款予和盈│            │  文書罪          │
│  │            │公司，並據以於93年12月10日自鼎仁│            │(5)刑法第339條第 1 │
│  │            │公司之中國農民銀行光復分行活期存│            │  項詐欺取財罪    │
│  │            │款帳戶提領現金 3萬9867元（加上匯│            │                  │
│  │            │費30元）後，將該等款項侵占入己。│            │                  │
│  │            │其又於93年12月16日再以支付上開支│            │                  │
│  │            │票票款為由，重覆自鼎仁公司之中國│            │                  │
│  │            │農民銀行光復分行活期存款帳戶提領│            │                  │
│  │            │3萬9837元，惟僅於當日匯款2萬7837│            │                  │
│  │            │元（加上匯費30元）至和盈公司之帳│            │                  │
│  │            │戶，餘款 1萬2000元則予以侵占，並│            │                  │
│  │            │連同其自有現金1萬9000元共3萬1000│            │                  │
│  │            │元存入其於中國農民銀行光復分行之│            │                  │
│  │            │帳戶內。至上開支票則未交付和盈公│            │                  │
│  │            │司，亦未交回鼎仁公司，而由甲○○│            │                  │
│  │            │予以侵占，並盜用其所保管之鼎仁公│            │                  │
│  │            │司之公司負責人章蓋印在支票正面之│            │                  │
│  │            │「禁止背書轉讓」處，取消上開支票│            │                  │
│  │            │之禁止背書轉讓限制而毀棄文書後，│            │                  │
│  │            │在背面盜蓋和盈公司之條章，而偽造│            │                  │
│  │            │該支票背書後，於94年1月6日持該支│            │                  │
│  │            │票至中國農民銀行光復分行臨櫃領現│            │                  │
│  │            │而行使之。                      │            │                  │
├─┼──────┼────────────────┼──────┼─────────┤
│12│94年1月31日 │明知鼎仁公司所開立發票日為94年 1│6983元      │(1)刑法第336條第2項│
│  │            │月31日，票號為FAZ0000000號，面額│            │  業務侵占罪      │
│  │            │為6983元，受款人為和盈公司之支票│            │(2)刑法第210條、第2│
│  │            │係欲支付予和盈公司之款項，詎其竟│            │  16條行使偽造私文│
│  │            │未交付予和盈公司，而予以侵占入己│            │  書              │
│  │            │，並在支票背面盜蓋和盈公司條章後│            │(3)刑法第339條第1項│
│  │            │，而偽造該支票背書後，於94年1 月│            │  詐欺取財罪      │
│  │            │31日將該支票存入其於中國農民銀行│            │                  │
│  │            │光復分行之活期存款帳戶內提示兌現│            │                  │
│  │            │而行使之，致該銀行承辦人員陷於錯│            │                  │
│  │            │誤而交付現款。                  │            │                  │
├─┼──────┼────────────────┼──────┼─────────┤
│13│93年2月25日 │自鼎仁公司之國泰世華銀行忠孝分行│5萬2994元   │(1)刑法第336條第2項│
│  │            │帳戶轉帳 5萬2994元至其個人於國泰│            │  業務侵占罪      │
│  │            │世華銀行忠孝分行之帳戶內，並明知│            │(2)商業會計法第71條│
│  │            │為不實，而填製鼎仁公司93年 2月25│            │  第1款填製不實會 │
│  │            │日之轉帳傳票時，不實記載上開該公│            │  計憑證          │
│  │            │司自國泰世華銀行忠孝分行活期存款│            │                  │
│  │            │帳戶提領之 5萬2994元，已於當日全│            │                  │
│  │            │數轉入國泰世華銀行之支票存款帳戶│            │                  │
│  │            │內。                            │            │                  │
├─┼──────┼────────────────┼──────┼─────────┤
│14│93年4月20日 │甲○○明知鼎仁公司所開立之票號AQ│4萬元       │(1)刑法第336條第2項│
│  │            │0000000號支票，實際面額為3萬1705│            │  業務侵占罪      │
│  │            │元，發票日應為93年 3月25日，且該│            │(2)刑法第215條、第2│
│  │            │支票業於93年（起訴書誤載為95年）│            │  16條行使業務登載│
│  │            │4月2日兌現，竟仍於93年 4月20日在│            │  不實文書        │
│  │            │其業務上所製作之請款單上不實記載│            │(3)商業會計法第71條│
│  │            │上開支票係於93年 4月20日屆期，面│            │  第1款填製不實會 │
│  │            │額為 3萬9705元，並以欲支付該支票│            │  計憑證          │
│  │            │票款為由，申請自鼎仁公司國泰世華│            │                  │
│  │            │銀行忠孝分行活期存款帳戶提領 4萬│            │                  │
│  │            │元轉入該公司於同銀行支票存款帳戶│            │                  │
│  │            │內，惟其竟於93年 4月20日自鼎仁公│            │                  │
│  │            │司國泰世華活期存款帳戶轉帳 4萬元│            │                  │
│  │            │至其個人於國泰世華銀行之帳戶內，│            │                  │
│  │            │而將該款侵占入己，並明知為不實，│            │                  │
│  │            │而於製作鼎仁公司於93 年4月20日之│            │                  │
│  │            │轉帳傳票時，不實記載上開提領之 4│            │                  │
│  │            │萬元，已於當日全數轉入鼎仁公司之│            │                  │
│  │            │國泰世華銀行支票存款帳戶內。    │            │                  │
├─┼──────┼────────────────┼──────┼─────────┤
│15│93年10月5日 │以支付鼎仁公司所簽發之票號AQ0367│7000元      │(1)刑法第336條第2項│
│  │            │551號、93年10月1日屆期、面額為 1│            │  業務侵占罪      │
│  │            │萬元之支票為由，填寫請款單，欲自│            │(2)商業會計法第71條│
│  │            │鼎仁公司之中國農民銀行活期存款帳│            │  第1款填製不實會 │
│  │            │戶提領 1萬元轉入該公司於國泰世華│            │  計憑證          │
│  │            │銀行之支票存款帳戶，嗣經許文鼎簽│            │                  │
│  │            │准後，甲○○即於93年10月 5日自鼎│            │                  │
│  │            │仁公司之中國農民銀行光復分行帳戶│            │                  │
│  │            │內提領現金 1萬元，並因當日鼎仁公│            │                  │
│  │            │司之國泰世華銀行支票存款帳戶內僅│            │                  │
│  │            │餘7268元，其唯恐上開支票跳票，即│            │                  │
│  │            │將3000元存入該支票帳戶內，並將所│            │                  │
│  │            │餘7000元予以侵占入己，並填製鼎仁│            │                  │
│  │            │公司93年10月 5日之轉帳傳票，不實│            │                  │
│  │            │記載上開提領之 1萬元，已於當日全│            │                  │
│  │            │數轉入該公司於國泰世華銀行之支票│            │                  │
│  │            │存款帳戶內。                    │            │                  │
├─┼──────┼────────────────┼──────┼─────────┤
│  │            │合計                            │59萬0149元  │                  │
└─┴──────┴────────────────┴──────┴─────────┘
 附表(二)哥大公司部分：
┌─┬──────┬────────────────┬──────┬─────────┐
│編│犯罪時間    │犯罪行為                        │侵占金額    │所犯法條          │
│號│            │                                │（新台幣）  │                  │
├─┼──────┼────────────────┼──────┼─────────┤
│1 │93年6月25日 │以領取零用金及歸還鼎仁公司2386元│2386元      │(1)刑法第336條第2項│
│  │            │為由，填寫請款單，欲自哥大公司之│            │  業務侵占罪      │
│  │            │中國農民銀行光復分行活期存款帳戶│            │(2)商業會計法第71條│
│  │            │提領5000元，嗣經許文鼎簽准後，李│            │  第1款填製不實會 │
│  │            │鳳娟即於93年 6月25日自哥大公司之│            │  計憑證          │
│  │            │中國農民銀行光復分行帳戶內提領現│            │                  │
│  │            │金5000元，惟其並未將其中之2386元│            │                  │
│  │            │存入鼎仁公司之帳戶內，而予以侵占│            │                  │
│  │            │入己，並填製哥大公司93年 6月25日│            │                  │
│  │            │之轉帳傳票，不實記載上開提領之50│            │                  │
│  │            │00元中之2386元，已存入鼎仁公司於│            │                  │
│  │            │中國農民銀行光復分行之帳戶內    │            │                  │
│  │            │。                              │            │                  │
├─┼──────┼────────────────┼──────┼─────────┤
│2 │93年8月31日 │自哥大公司之中國農民銀行光復分行│3000元      │(1)刑法第336條第2項│
│  │            │活期存款帳戶內提領3000元，惟其竟│            │  業務侵占罪      │
│  │            │將該等款項予以侵占入己，且與前述│            │                  │
│  │            │附表(一)編號 3所述自鼎仁公司中國農│            │                  │
│  │            │民銀行光復分行提領之3萬3500元， │            │                  │
│  │            │一併存入其個人於中國農民銀行光復│            │                  │
│  │            │分行之活期存款帳戶內。          │            │                  │
├─┼──────┼────────────────┼──────┼─────────┤
│3 │93年10月4日 │以哥大公司須支付93年 9月份及10月│6萬8000元   │(1)刑法第336條第2項│
│  │            │份之房租共 6萬8000元予鼎仁公司為│            │  業務侵占罪      │
│  │            │由，欲自哥大公司之中國農民銀行光│            │(2)商業會計法第71條│
│  │            │復分行活期存款帳戶內提領 6萬8000│            │  第1款填製不實會 │
│  │            │元，經許文鼎簽准後，甲○○即於93│            │  計憑證          │
│  │            │年10月 4日自哥大公司之中國農民銀│            │                  │
│  │            │行光復分行帳戶內提領現金 6萬8000│            │                  │
│  │            │元，並將該等款項予以侵占入己，又│            │                  │
│  │            │於填製哥大公司93年10月 4日之轉帳│            │                  │
│  │            │傳票時，不實記載上開提領之6萬800│            │                  │
│  │            │ 0元均已存入鼎仁公司於中國農民銀│            │                  │
│  │            │行光復分行之帳戶內。            │            │                  │
├─┼──────┼────────────────┼──────┼─────────┤
│4 │93年11月15日│以沖還39萬1400元予鼎仁公司為由，│3萬1400元   │(1)刑法第336條第2項│
│  │            │欲自哥大公司之中國農民銀行光復分│            │  業務侵占罪      │
│  │            │行活期存款帳戶內提領39萬1400元，│            │(2)商業會計法第71條│
│  │            │經許文鼎簽准後，甲○○即於93年11│            │  第1款填製不實會 │
│  │            │月15日自哥大公司之中國農民銀行光│            │  計憑證          │
│  │            │復分行帳戶內提領現金39萬1400元，│            │                  │
│  │            │惟其當日僅存入36萬元至鼎仁公司之│            │                  │
│  │            │中國農民銀行光復分行帳戶，而將所│            │                  │
│  │            │餘 3萬1400元予以侵占入己，並於填│            │                  │
│  │            │製哥大公司93年11月15日之轉帳傳票│            │                  │
│  │            │上，不實記載上開提領之39萬1400元│            │                  │
│  │            │已全數存入鼎仁公司於中國農民銀行│            │                  │
│  │            │光復分行之帳戶內。              │            │                  │
├─┼──────┼────────────────┼──────┼─────────┤
│  │            │合計                            │10萬7400元  │                  │
└─┴──────┴────────────────┴──────┴─────────┘
附表(三)源創公司部分：
┌─┬──────┬────────────────┬──────┬─────────┐
│編│犯罪時間    │犯罪行為                        │侵占金額    │所犯法條          │
│號│            │                                │（新台幣）  │                  │
├─┼──────┼────────────────┼──────┼─────────┤
│1 │94年9月26日 │以欲支付源創公司所開立之94年 9月│20萬6014元  │(1)刑法第336條第2項│
│  │            │25日屆期之支票共17張，票款共計30│            │  業務侵占罪      │
│  │            │7萬9682元及支付房租6萬元為由，申│            │(2)商業會計法第71條│
│  │            │請自源創公司之上海儲蓄銀行之活期│            │  第1款填製不實會 │
│  │            │存款帳戶提領 313萬9682元，並檢附│            │  計憑證          │
│  │            │應付票據明細表，嗣經源創公司負責│            │                  │
│  │            │人謝金霖核准後，甲○○即於94年 9│            │                  │
│  │            │月26日自上開源創公司帳戶內提領現│            │                  │
│  │            │金 313萬9682元，惟其竟將其中之20│            │                  │
│  │            │萬6014元予以侵占入己，僅將所餘29│            │                  │
│  │            │ 3萬3668元存入源創公司之上海儲蓄│            │                  │
│  │            │銀行支票存款帳戶，並填製源創公司│            │                  │
│  │            │94年 9月26日之轉帳傳票，不實記載│            │                  │
│  │            │上開提領之 313萬9682元已全數轉入│            │                  │
│  │            │支票存款帳戶內，並記載其所侵占之│            │                  │
│  │            │20萬6014元係支出於電腦設備。    │            │                  │
├─┼──────┼────────────────┼──────┼─────────┤
│2 │94年10月25日│以欲支付源創公司所開立之94年10月│6萬元       │(1)刑法第336條第2項│
│  │            │25日屆期之支票票款共計 102萬6905│            │  業務侵占罪      │
│  │            │元為由，自該公司之上海儲蓄銀行之│            │(2)商業會計法第71條│
│  │            │活期存款帳戶提領 102萬6905元，惟│            │  第1款填製不實會 │
│  │            │其竟將其中之 6萬元予以侵占入己，│            │  計憑證          │
│  │            │僅將所餘96萬6905元存入源創公司之│            │                  │
│  │            │上海儲蓄銀行支票存款帳戶，並填製│            │                  │
│  │            │源創公司94年10月25日之轉帳傳票，│            │                  │
│  │            │不實記載上開提領之 102萬6905元已│            │                  │
│  │            │全數轉入支票存款帳戶內。        │            │                  │
├─┼──────┼────────────────┼──────┼─────────┤
│3 │94年11月25日│明知源創公司所開立之94年11月25日│33萬6993元  │(1)刑法第336條第2項│
│  │            │屆期之支票共21張，票款共計 515萬│            │  業務侵占罪      │
│  │            │1017元由，而其中支付予佳億舞台工│            │(2)刑法第215條、第2│
│  │            │程有限公司之票號SNA0000000號支票│            │  16條行使業務登載│
│  │            │面額應為94萬5000元，支付予長恒製│            │  不實文書        │
│  │            │袋實業有限公司之票號SNA0000000號│            │(3)商業會計法第71條│
│  │            │支票面額應為 6萬3525元，支付予五│            │  第1款填製不實會 │
│  │            │福家具行支票號SNA0000000號支票面│            │  計憑證          │
│  │            │額應為 284萬1825元，竟仍於業務上│            │                  │
│  │            │所製作之應付票據明細表，不實記載│            │                  │
│  │            │上開三張支票之面額各為 109萬5000│            │                  │
│  │            │元、15萬518元及294萬1825元，而源│            │                  │
│  │            │創公司所簽發於94年11月25日屆期之│            │                  │
│  │            │支票票款總計為 548萬8010元，並持│            │                  │
│  │            │以向謝金霖行使，使謝金霖誤認源創│            │                  │
│  │            │公司所簽發94年11月25日屆期之支票│            │                  │
│  │            │票款共計為 548萬8010元，而准許李│            │                  │
│  │            │鳳娟自該公司之活期存款帳戶提領54│            │                  │
│  │            │8萬8010元，惟甲○○即將其中 33萬│            │                  │
│  │            │6993元據為己有，而僅轉存515萬101│            │                  │
│  │            │ 7元入該公司支票存款帳戶，並填製│            │                  │
│  │            │源創公司94年11月25日之轉帳傳票，│            │                  │
│  │            │不實記載上開提領之 548萬8010元已│            │                  │
│  │            │全數轉入該公司支票存款帳戶內。  │            │                  │
│  │            │                                │            │                  │
├─┼──────┼────────────────┼──────┼─────────┤
│4 │94年12月26日│以欲支付源創公司所開立之94年12月│20萬元      │(1)刑法第336條第2項│
│  │            │26日屆期之支票票款共計 290萬5080│            │  業務侵占罪      │
│  │            │元為由，自源創公司之上海儲蓄銀行│            │(2)商業會計法第71條│
│  │            │之活期存款帳戶提領 290萬5080元，│            │  第1款填製不實會 │
│  │            │惟其竟將其中之20萬元予以侵占入己│            │  計憑證          │
│  │            │，僅將所餘 270萬5080元存入源創公│            │                  │
│  │            │司之上海儲蓄銀行支票存款帳戶，並│            │                  │
│  │            │填製源創公司轉帳傳票，不實記載上│            │                  │
│  │            │開提領之 290萬5080元已全數轉入該│            │                  │
│  │            │公司支票存款帳戶內，並不實記載其│            │                  │
│  │            │中支付予川越設計工程有限公司之票│            │                  │
│  │            │號SN0000000號支票沖銷金額為185萬│            │                  │
│  │            │6705元（實際應為175萬6705元）。 │            │                  │
├─┼──────┼────────────────┼──────┼─────────┤
│5 │95年1月25日 │甲○○明知源創公司所簽發之95年 1│10萬元      │(1)刑法第336條第2項│
│  │            │月25日屆期之支票共15張，票款共計│            │  業務侵占罪      │
│  │            │ 553萬9133元，而其中支付予佳億舞│            │(2)刑法第215條、第2│
│  │            │台工程有限公司之票號SNA0000000號│            │  16條行使業務登載│
│  │            │支票面額應為 125萬4341元，竟仍於│            │  不實文書        │
│  │            │業務上所製作之應付票據明細表，不│            │(3)商業會計法第71條│
│  │            │實記載上開支票之面額為 135萬4341│            │  第1款填製不實會 │
│  │            │元，而源創公司所簽發於95年 1月25│            │  計憑證          │
│  │            │日屆期之支票票款總計為563萬 9133│            │                  │
│  │            │元，並持以向謝金霖行使，表示源創│            │                  │
│  │            │公司所簽發95年 1月25日屆期之支票│            │                  │
│  │            │票款共計為 563萬9133元，而准許李│            │                  │
│  │            │鳳娟自該公司之活期存款帳戶提領56│            │                  │
│  │            │ 3萬9133元，惟甲○○即將其中10萬│            │                  │
│  │            │元匯入其本人設於上海儲蓄銀行之帳│            │                  │
│  │            │戶內而予以侵占入己，僅轉存 553萬│            │                  │
│  │            │9133元入該公司支票存款帳戶，並填│            │                  │
│  │            │製源創公司95年 1月25日之轉帳傳票│            │                  │
│  │            │，不實記載上開提領之 563萬9133元│            │                  │
│  │            │已全數轉入該公司支票存款帳戶內，│            │                  │
│  │            │且不實記載前揭支票沖銷金額為135 │            │                  │
│  │            │萬4341元。                      │            │                  │
├─┼──────┼────────────────┼──────┼─────────┤
│6 │95年2月24日 │甲○○明知源創公司所簽發之95年 2│20萬元      │(1)刑法第336條第2項│
│  │            │月25日屆期之支票共28張，票款共計│            │  業務侵占罪      │
│  │            │ 172萬2750元，而其中支付予民偉視│            │(2)刑法第215條、第2│
│  │            │迅工程有限公司之票號SNA0000000號│            │  16條行使業務登載│
│  │            │及SNA0000000號支票面額分別應為14│            │  不實文書        │
│  │            │萬5740元及 6萬7200元，竟仍於業務│            │(3)商業會計法第71條│
│  │            │上所製作之應付票據明細表，不實記│            │  第1款填製不實會 │
│  │            │載上開支票之面額為24萬5740元及16│            │  計憑證          │
│  │            │萬7200元，而源創公司所簽發於95年│            │                  │
│  │            │2月25日屆期之支票票款總計為192萬│            │                  │
│  │            │2750元，並持以向謝金霖行使，表示│            │                  │
│  │            │源創公司所簽發95年 2月25日屆期之│            │                  │
│  │            │支票票款共計為 192萬2750元，嗣經│            │                  │
│  │            │謝金霖准許後，甲○○即於94年 2月│            │                  │
│  │            │24日自該公司之活期存款帳戶提領19│            │                  │
│  │            │2萬 2750元，並將其中20萬元予以侵│            │                  │
│  │            │占入己，僅轉存 172萬2750元入該公│            │                  │
│  │            │司支票存款帳戶，並填製源創公司95│            │                  │
│  │            │年 2月24日之轉帳傳票，不實記載上│            │                  │
│  │            │開提領之 192萬2750元已全數轉入該│            │                  │
│  │            │公司支票存款帳戶內，且不實記載前│            │                  │
│  │            │揭二張支票之沖銷金額為24萬5740元│            │                  │
│  │            │及16萬7200元                    │            │                  │
├─┼──────┼────────────────┼──────┼─────────┤
│7 │95年3月15日 │甲○○以源創公司應匯款港幣 2萬元│20萬元      │(1)刑法第336條第2項│
│  │            │至中國大陸為由，請求自該公司之活│            │  業務侵占罪      │
│  │            │期存款帳戶提領款項，經換算並加計│            │                  │
│  │            │手續費結果，源創公司應支付之金額│            │                  │
│  │            │為 8萬4430元，詎甲○○竟提領28萬│            │                  │
│  │            │4430元，並將其中20萬元匯入其前夫│            │                  │
│  │            │陳建智（另經檢察官為不起處分）在│            │                  │
│  │            │臺灣中小企業銀行所開設實際為其使│            │                  │
│  │            │用之支票存款帳戶內而予以侵占入己│            │                  │
│  │            │。                              │            │                  │
├─┼──────┼────────────────┼──────┼─────────┤
│8 │95年3月24日 │甲○○明知源創公司所簽發之95年 3│10萬元      │(1)刑法第336條第2項│
│  │            │月22日、3月25日、3月31日及4月1日│            │  業務侵占罪      │
│  │            │屆期之支票共20張，票款共計90萬07│            │(2)刑法第215條、第2│
│  │            │77元，而其中支付予佳展公司之票號│            │  16條行使業務登載│
│  │            │SNA0000000號支票面額應為30萬3000│            │  不實文書        │
│  │            │元，竟仍於業務上所製作之應付票據│            │(3)商業會計法第71條│
│  │            │明細表，不實記載上開支票之面額為│            │  第1款填製不實會 │
│  │            │40萬3000元，而源創公司所簽發於上│            │  計憑證          │
│  │            │開日期屆期之支票票款總計為90萬07│            │                  │
│  │            │77元，並持以向謝金霖行使，嗣經謝│            │                  │
│  │            │金霖准許甲○○自該公司之活期存款│            │                  │
│  │            │帳戶提領90萬0777元後，甲○○即提│            │                  │
│  │            │領該款項後並將其中10萬元匯入其弟│            │                  │
│  │            │李世仁（另經檢察官為不起訴處分）│            │                  │
│  │            │設於臺北富邦銀行敦南分行之帳戶內│            │                  │
│  │            │而予以侵占入己，僅轉存80萬0777元│            │                  │
│  │            │入該公司支票存款帳戶，並填製源創│            │                  │
│  │            │公司95年 3月24日之轉帳傳票，不實│            │                  │
│  │            │記載上開提領之90萬0777元已全數轉│            │                  │
│  │            │入該公司支票存款帳戶內。且不實記│            │                  │
│  │            │載前揭支票之沖銷金額為40萬3000元│            │                  │
│  │            │。                              │            │                  │
├─┼──────┼────────────────┼──────┼─────────┤
│9 │95年3月30日 │將源創公司前所簽發應作廢之票號  │10萬元      │(1)刑法第336條第2項│
│  │            │SNA0000000號、面額為10萬元之支票│            │  業務侵占罪      │
│  │            │予以侵占入己，並提示兌現。      │            │                  │
├─┼──────┼────────────────┼──────┼─────────┤
│10│95年4月25日 │以欲自源創公司之活期存款帳戶提領│28萬4640元  │(1)刑法第336條第2項│
│  │            │51萬9249元轉存入支票存款帳戶為由│            │  業務侵占罪      │
│  │            │，自該公司之活期存款帳戶提領51萬│            │(2)商業會計法第71條│
│  │            │9249元，惟其竟將其中之28萬4640元│            │  第1款填製不實會 │
│  │            │元予以侵占入己，僅將所餘23萬4609│            │  計憑證          │
│  │            │元存入該支票存款帳戶，並填製源創│            │                  │
│  │            │公司95年4月25日之轉帳傳票，不實 │            │                  │
│  │            │記載上開提領之51萬9249元已全數轉│            │                  │
│  │            │入支票存款帳戶內。              │            │                  │
├─┼──────┼────────────────┼──────┼─────────┤
│11│95年5月10日 │將源創公司前所收受由廠商「協訊」│21萬2650元  │(1)刑法第336條第2項│
│  │    至      │所簽發、票號為 CB0000000號、面額│            │  業務侵占罪      │
│  │95年5月15日 │為21萬2650元、發票日為95年 5月10│            │(2)商業會計法第71條│
│  │            │日之支票一紙予以侵占入己，並將之│            │  第1款填製不實會 │
│  │            │存入其本人之帳戶內提示兌現，且填│            │  計憑證          │
│  │            │製源創公司95年 5月15日之轉帳傳票│            │                  │
│  │            │時，不實記載該支票業已兌換成現金│            │                  │
│  │            │，其中17萬0120元用以支付設計師「│            │                  │
│  │            │小揚」之設計費，餘 4萬2530元則存│            │                  │
│  │            │入源創公司之帳戶內，實際上開「小│            │                  │
│  │            │揚」之設計費17萬0120元係由源創公│            │                  │
│  │            │司所開立另票號為 0000000號、發票│            │                  │
│  │            │日為95年5月26日之支票所支付。   │            │                  │
├─┼──────┼────────────────┼──────┼─────────┤
│12│95年3月間   │源創公司因於95年 3月間委託蘋果旅│4萬1000元   │(1)刑法第336條第2項│
│  │            │行社舉辦員工旅遊，員工並得攜眷參│            │  業務侵占罪      │
│  │            │加，惟眷屬部分之旅遊費用須由員工│            │                  │
│  │            │自行負擔，不在該公司之補助範圍內│            │                  │
│  │            │，而蘋果旅行社又要求眷屬部分須先│            │                  │
│  │            │行支付訂金 4萬2000元，遂由謝金霖│            │                  │
│  │            │核准先以源創公司之支票代墊訂金，│            │                  │
│  │            │再由甲○○向各員工眷屬收足訂金後│            │                  │
│  │            │返還予該公司，惟甲○○竟於收取訂│            │                  │
│  │            │金4萬2000元後，將其中4萬1000元予│            │                  │
│  │            │以侵占入己，而僅匯款1000元入源創│            │                  │
│  │            │公司之支票存款帳戶內。          │            │                  │
├─┼──────┼────────────────┼──────┼─────────┤
│  │            │合計                            │204萬1297元 │                  │
└─┴──────┴────────────────┴──────┴─────────┘
附錄法條：
中華民國刑法第210條
（偽造變造私文書罪）
偽造、變造私文書，足以生損害於公眾或他人者，處 5 年以下有
期徒刑。
中華民國刑法第215條
（業務上文書登載不實罪）
從事業務之人，明知為不實之事項，而登載於其業務上作成之文
書，足以生損害於公眾或他人者，處 3 年以下有期徒刑、拘役
或 5 百元以下罰金。
中華民國刑法第216條
（行使偽造變造或登載不實之文書罪）
行使第 210 條至第 215 條之文書者，依偽造、變造文書或登載
不實事項或使登載不實事項之規定處斷。
中華民國刑法第339條
（普通詐欺罪）
意圖為自己或第三人不法之所有，以詐術使人將本人或第三人之
物交付者，處 5 年以下有期徒刑、拘役或科或併科 1 千元以下
罰金。
以前項方法得財產上不法之利益或使第三人得之者，亦同。
前二項之未遂犯罰之。
中華民國刑法第336條
（公務公益侵占罪、業務侵占罪）
對於公務上或因公益所持有之物，犯前條第 1 項之罪者，處 1
年以上 7 年以下有期徒刑，得併科 5 千元以下罰金。
對於業務上所持有之物，犯前條第 1 項之罪者，處 6 月以上
5 年以下有期徒刑，得併科 3 千元以下罰金。
前二項之未遂犯罰之。
中華民國刑法第352條
（毀損文書罪）
毀棄、損壞他人文書或致令不堪用，足以生損害於公眾或他人者
，處 3 年以下有期徒刑、拘役或 1 萬元以下罰金。
商業會計法第71條
商業負責人、主辦及經辦會計人員或依法受託代他人處理會計事
務之人員有下列情事之一者，處 5 年以下有期徒刑、拘役或科
或併科新臺幣 60 萬元以下罰金：
一、以明知為不實之事項，而填製會計憑證或記入帳冊。
二、故意使應保存之會計憑證、會計帳簿報表滅失毀損。
三、偽造或變造會計憑證、會計帳簿報表內容或毀損其頁數。
四、故意遺漏會計事項不為記錄，致使財務報表發生不實之結果
。
五、其他利用不正當方法，致使會計事項或財務報表發生不實之
結果。


司法院資訊處製作；財團法人民間司法改革基金會備份。
